【裁判字號】    98,台抗,458
【裁判日期】    980723
【裁判案由】    違反毒品危害防制條例聲請再審
【裁判全文】
最高法院刑事裁定              九十八年度台抗字第四五八號
抗  告  人  甲○○
上列抗告人因違反毒品危害防制條例案件，不服台灣高等法院中
華民國九十八年五月十九日駁回聲請再審之裁定（九十八年度聲
再字第一六八號），提起抗告，本院裁定如下：
    主  文
抗告駁回。
    理  由
本件抗告人甲○○經台灣宜蘭地方法院依集合犯判處販賣第一級
毒品罪刑（九十五年度訴字第五四一號），檢察官就此提起第二
審上訴，經原審法院撤銷改判論處抗告人連續販賣第一級毒品罪
刑（九十七年度上訴字第九０六號），並經本院從程序上駁回檢
察官之上訴確定（九十八年度台上字第五九八號）。抗告人依刑
事訴訟法第四百二十一條、第四百二十條第一項第二款、第六款
規定，對原審法院上開確定判決聲請再審，理由為：(一)抗告人原
對第一審判決提起第二審上訴，嗣為免浪費司法資源，而與檢察
官達成雙方均撤回上訴之協議。抗告人因此撤回上訴，詎檢察官
未依約撤回上訴，是抗告人所具撤回上訴書係違背法律程序取得
，原確定判決漏未審酌此項重要之新證據。(二)原確定判決節錄抗
告人部分陳述，認定抗告人於原審曾坦承販賣第一級毒品，此部
分認定有違抗告人本意，且與事實不符等情。按以足生影響於判
決之重要證據漏未審酌，為聲請再審之理由者，以該判決為不得
上訴於第三審法院之案件，而經第二審確定之有罪判決為限，刑
事訴訟法第四百二十一條規定甚明。抗告人所犯販賣第一級毒品
罪為得上訴於第三審之案件，且經檢察官上訴於第三審，並經本
院駁回上訴確定，已如前述，自不得以有足生影響於判決之重要
證據漏未審酌為由，聲請再審。至抗告人於原審所具撤回上訴狀
，並非於判決後始行發現，且足以動搖原確定判決之「新證據」
。再按有罪之判決確定後，原判決所憑之證言已證明為虛偽者，
固得依刑事訴訟法第四百二十條第一項第二款規定，為受判決人
之利益聲請再審。惟所稱「證明」，以經判決確定，或其刑事訴
訟不能開始或續行，非因證據不足者為限，為同法第四百二十條
第二項所明文。抗告人所指其於原審之陳述，並無「證言已證明
為虛偽」可言，據以聲請再審，顯然於法不合。原裁定駁回抗告
人之再審聲請，並無違誤。抗告意旨泛詞指摘原裁定不當，為無
理由，應予駁回。至抗告人另經第一審判處轉讓第一級毒品罪刑
確定部分，既未經第二審判決，自不得就此向原審聲請再審，併
此指明。
據上論結，應依刑事訴訟法第四百十二條，裁定如主文。
中    華    民    國  九十八  年    七    月  二十三  日
                      最高法院刑事第十庭
                          審判長法官  花  滿  堂
                                法官  黃  正  興
                                法官  陳  東  誥
                                法官  林  錦  芳
                                法官  洪  昌  宏
      本件正本證明與原本無異
                                      書  記  官
中    華    民    國  九十八  年    七    月  二十七  日
                                                      Q


司法院資訊處製作；財團法人民間司法改革基金會備份。
